臺灣彰化地方法院刑事判決　　　　　　　　　　　　　九十年度易字第一八二五號
　　公　訴　人　臺灣彰化地方法院檢察署檢察官
　　被　　　告　乙○○
右列被告因詐欺案件，經檢察官提起公訴（九十年度偵字第七六九四號），本院判決
如左：
    主  文
乙○○意圖為自己不法之所有，以詐術使人將本人之物交付，處有期徒刑陸月，如易
科罰金，以佰元折算壹日。
    事  實
一、乙○○係聖勛工業股份有限公司之負責人，明知該公司簽發之支票業於民國八十
    九年九月二十二日經拒絕往來，已無償債能力，然為需資金週轉，竟意圖為自己
    不法之所有，於九十年五月三十一日，蓋用非支票帳戶之印章，簽發如附表所示
    之支票一紙，交付甲○○，以示取信，而向甲○○借款新台幣六十萬元，致甲○
    ○陷於錯誤，如數交付借款予乙○○。嗣上開支票經甲○○屆期提示，因存款不
    足、拒絕往來及印鑑不符等原因而遭退票，乙○○又避不見面，甲○○方知受騙
    。
二、案經甲○○訴請台灣彰化地方法院檢察署檢察官偵查起訴。
    理  由
一、右揭事實，業據被告於審理中供承：「我是詐騙告訴人甲○○沒錯，他不知道票
    是拒絕往來。」等語明白，核與告訴人甲○○指訴之情節相符，並有支票及退票
    理由單各一紙附偵訊卷可稽。嗣被告雖翻異前供，否認有詐欺之犯行，並辯稱伊
    曾將支票經拒絕往來之事告知告訴人甲○○，故甲○○知道伊簽發之支票業遭拒
    絕往來云云。惟查被告此部分辯解，為告訴人甲○○所堅決否認。且衡諸常情，
    貸與人實不可能明知借款人提出之支票業遭拒絕往來，已無償債能力，仍願收受
    支票，並交付借款。何況，被告於支票上蓋用之印章，又與支票帳戶之印鑑不符
    。是被告有隱瞞支票經拒絕往來之事實，而施用詐術之行為無訛，其辯稱告訴人
    甲○○知道其簽發之支票業遭拒絕往來，其未詐騙甲○○云云，顯不足採信。是
    罪證明確，被告犯行堪予認定。
二、核被告所為，係犯刑法第三百三十九條第一項之詐欺取財罪。爰審酌被告尚無前
    科，但未與告訴人達成民事和解，及其犯罪之動機、目的、手段、詐騙之金額並
    犯罪後之態度等一切情狀，量處如主文所示之刑，並諭知易科罰金折算之標準。
據上論斷，應依刑事訴訟法第二百九十九條第一項前段，刑法第三百三十九條第一項
、第四十一條第一項，罰金罰鍰提高標準條第一條前段、第二條前段，判決如主文。
中    華    民    國    九十一      年      三      月      二十二      日
                                臺灣彰化地方法院刑事第三庭
                                    法      官  廖  國  佑
右正本證明與原本無異。
如不服本判決，應於判決送達後十日內，向本院提出上訴狀( 須附繕本 )。
告訴人或被害人對於判決如有不服具備理由請求檢察官上訴者，其上訴期間之計算係
以檢察官收受判決正本之日期為準。
                                    法院書記官  王  宣  雄
中    華    民    國    九十一      年      三      月      二十七      日
      附  表
┌─────────┬───────┬────────────┬────────┐
│    發  票  日    │    面  額    │      付  款  人        │    票  號      │
├─────────┼───────┼────────────┼────────┤
│九十年七月二十五日│新台幣六十萬元│台灣中小企業銀行員林分行│AY0000000│
└─────────┴───────┴────────────┴────────┘
刑法第三百三十九條
意圖為自己或第三人不法之所有，以詐術使人將本人或第三人之物交付者，處五年以
下有期徒刑、拘役或科或併科一千元以下罰金。
以前項方法得財產上不法之利益或使第三人得之者亦同。
前二項之未遂犯罰之。
